【裁判字號】    97,台抗,639
【裁判日期】    970828
【裁判案由】    違反毒品危害防制條例駁回聲請具保停止羈押
【裁判全文】
最高法院刑事裁定              九十七年度台抗字第六三九號
抗  告  人  甲○○
上列抗告人因違反毒品危害防制條例案件，不服台灣高等法院中
華民國九十七年七月十一日駁回聲請具保停止羈押之裁定（九十
七年度聲字第二三二八號），提起抗告，本院裁定如下：
    主  文
抗告駁回。
    理  由
本件抗告人甲○○因違反毒品危害防制條例案件，前於民國九十
七年五月二十二日經原審法院訊問後，認其涉犯毒品危害防制條
例第四條第一項、第六項之運輸第一級毒品未遂罪嫌重大，所犯
為最輕本刑五年以上有期徒刑之罪，而有刑事訴訟法第一百零一
條第一項第三款之情形，非予羈押，顯難進行審判，予以執行羈
押。原裁定以聲請意旨略稱：抗告人從小即由叔父扶養，缺乏父
母親關愛，自小學畢業後，即未再升學。嗣因與友人合夥在大陸
開公司，認識現交往十年之未婚妻。抗告人於某次回台探望親友
時，在台北遭友人利用前往收取欠款，觸犯本件罪行，因無從得
知該友人之正確住居所，而遭台灣台北地方法院判處有期徒刑十
六年，實感冤枉痛苦及無奈。抗告人之未婚妻亦因得知抗告人蒙
受不白之冤，而屢次就醫接受治療，並期盼抗告人得以陪伴在旁
，繼而完成終身大事。抗告人決不會逃亡或有串供之虞。爰請求
准予以具保、責付或限制住居，以代替羈押處分云云。然羈押之
目的，在於確保刑事審判程序之完成及刑事執行之保全，且執行
羈押後，有無繼續羈押之必要，乃屬法院得依職權裁量之事項；
至所謂必要與否，應按訴訟進行之程度，及其他一切情事，由法
院斟酌認定。如就客觀情事觀察，法院羈押之裁定在目的與手段
間之衡量並無違反比例原則情形，即無違法或不當可言。經查抗
告人涉嫌於九十六年十二月九日，在彰化縣竹塘鄉○○村○○路
○段一一六之一號其住處，接受綽號「阿和」之成年友人委託，
至台北市運回第一級毒品海洛因二塊，並於翌日（十二月十日）
搭車北上，當日下午三時許，抗告人使用0000000000門號行動電
話與同案被告陳明能（在押）聯繫，約於台北市國父紀念館捷運
站取貨，陳明能遂攜帶內裝第一級毒品海洛因磚之紙袋，委請不
知情之友人蔣耀玲駕駛車號2229－QL號自用小客車前往，於當日
下午四時十分許抵達後，陳明能先下車與抗告人會面，確認為約
定取貨之人後，乃返回車上取出裝有海洛因磚二塊之紙袋乙只，
走至該捷運站地下一樓大廳，交付抗告人，當場即為調查員查獲
。嗣經第一審法院判處抗告人共同運輸第一級毒品未遂罪，處有
期徒刑十六年，抗告人不服提起上訴，於九十七年五月二十二日
經原審法院訊問後，認其涉犯毒品危害防制條例第四條第一項、
第六項之運輸第一級毒品未遂罪，因所犯係最輕本刑五年以上有
期徒刑之罪，犯罪嫌疑重大，合於刑事訴訟法第一百零一條第一
項第三款所定之羈押事由，非予羈押，顯難進行審判，而予以羈
押。聲請意旨雖稱抗告人遭友人利用前往收取欠款，惟其主觀上
有無犯罪之故意，乃法院於審理程序依職權認定事實之範疇，非
得作為具保停止羈押之正當事由。至其另稱從小失去父母關愛，
學歷僅國小畢業，未婚妻數次就醫，期盼抗告人能早日回到身邊
完成婚事等情，核與是否具備羈押事由及有無羈押必要性之審酌
無涉，其請求以具保、責付、限制住居等方式，以代替羈押處分
，尚難准許，而駁回抗告人之聲請；經核並無違誤。抗告意旨仍
以抗告人被判重刑，實感冤枉、委屈與無奈。其遭羈押迄今惦念
未婚妻身體狀況，精神飽受折磨幾近崩潰，請念抗告人坦承自己
不慎之錯誤，願以重保代替羈押且限制住居，先與未婚妻完成終
身大事，安頓好後，必定隨傳隨到，如判決確定後，亦會自動到
案執行，無逃亡之虞云云，任意指摘原裁定不當，難認有理由，
其抗告應予駁回。
據上論結，應依刑事訴訟法第四百十二條，裁定如主文。
中    華    民    國  九十七  年    八    月  二十八  日
                      最高法院刑事第九庭
                          審判長法官  洪  文  章
                                法官  王  居  財
                                法官  郭  毓  洲
                                法官  黃  梅  月
                                法官  邱  同  印
      本件正本證明與原本無異
                                      書  記  官
中    華    民    國  九十七  年    九    月    二    日
                                                      Ｅ


司法院資訊處製作；財團法人民間司法改革基金會備份。
